臺灣臺北地方法院交通事件裁定
原處分機關　交通部公路總局臺北區監理所
受處分人即
異　議　人　甲○○
上列受處分人即異議人因違反道路交通管理處罰條例案件，對於
交通部公路總局臺北區監理所中華民國九十六年十月三十一日所
為之處分（原處分案號：北監自裁字裁四○－Ｃ0000000
0號），聲明異議，本院裁定如下：
    主  文
原處分撤銷。
甲○○不罰。
    理  由
一、按犯罪事實應依證據認定之，無證據不得認定犯罪事實，刑
    事訴訟法第一百五十四條第二項定有明文。次按認定犯罪事
    實所憑之證據，雖不以直接證據為限，間接證據亦包括在內
    ；然而無論直接或間接證據，其為訴訟上之證明，須於通常
    一般之人均不致有所懷疑，而得確信其為真實之程度者，始
    得據為有罪之認定，倘其證明尚未達到此一程度，而有合理
    之懷疑存在時，即應為有利於被告之認定，更不必有何有利
    之證據（最高法院三十年上字第八一六號判例、七十六年臺
    上字第四九八六號判例參照）。而法院受理交通事件，準用
    刑事訴訟法之規定，道路交通管理處罰條例第八十九條前段
    規定甚明，是當法院踐行調查證據程序完畢後，如就原處分
    機關所認定違規事實仍有合理懷疑，應對受處分人為有利之
    認定。
二、原處分意旨略以：受處分人即異議人甲○○於民國九十六年
    五月九日晚間十一時五十三分許，酒後駕駛車號五Ｔ－○八
    八一號自用一般小客貨車，行經臺北縣三峽鎮○○路與大同
    路口，因酒後反應能力低落，追撞同向前方由趙建雄所駕駛
    之車號五七三八—ＲＷ號自用小客車尾部，經警據報到場處
    理，測得其吐氣所含酒精濃度達每公升○‧八五毫克，經警
    以其有「酒精濃度超過規定標準者（每公升○‧五五毫克以
    上）」之違規行為製單舉發，嗣原處分機關乃依道路交通管
    理處罰條例第三十五條第一項第一款、第二十四條第一項第
    二款，及道路交通管理事件統一裁罰基準表規定，於九十六
    年十月三十一日以北監自裁字裁四○－Ｃ00000000
    號裁決書裁處受處分人吊扣駕駛執照二十四個月，並施以道
    路交通安全講習。
三、異議意旨略以：受處分人因更換駕照方知有上開違規罰單，
    經受處分人調查後發現該罰單係遭人冒名簽署，爰依法聲明
    異議等語。
四、經查，受處分人因上開酒後駕車案件，經臺灣板橋地方法院
    檢察署檢察官於九十六年五月十六日以九十六年度速偵字第
    九六四號為緩起訴處分，並命履行義務勞務，經該署檢察官
    依職權送請再議，經臺灣高等法院檢察署於同年六月一日以
    九十六年度上職議字第五一九九號處分書駁回再議確定，惟
    該案係受處分人之弟媳潘素珠冒用受處分之名應訊，業據受
    處分人、潘素珠於上開臺灣板橋地方法院檢察署案件於同年
    十二月十二日檢察官訊問時陳述甚詳，且觀諸臺灣板橋地方
    法院檢察署九十六年度緩護勞字第一一九號觀護卷宗所附臺
    灣板橋地方法院檢察署執行社區處遇義務勞務案件受處分人
    工作日誌上照片上之人，與受處分人之相貌迥異，而該工作
    日誌上照片之人係潘素珠，有受處分人身分證上照片及潘素
    珠於臺灣板橋地方法院檢察署所拍攝之照片可資比對，此據
    本院依職權調取臺灣板橋地方法院檢察署九十六年度速偵字
    第九六四號偵查卷、九十六年度緩字第一四一三號緩起訴執
    行卷、九十六年度緩護勞字第一一九號觀護卷宗核閱無訛，
    再稽之卷附本件臺北縣政府警察局北縣警交字第Ｃ0000
    0000號舉發違反道路交通管理事件通知單移送聯，及呼
    氣酒精濃度測試表上「甲○○」之簽名，與受處分人於聲明
    異議狀、前揭檢察官訊問筆錄末受處分人所簽之「甲○○」
    ，無論勾勒、筆觸、運筆、筆順、字形、結構等，均有所不
    同，則因前開違規事件而接受舉發者，是否確為受處分人本
    人，容有疑義。綜上，受處分人辯稱上開舉發違反道路交通
    管理事件通知單係遭人冒名偽造，其並未駕駛前開自用一般
    小客貨車為警舉發上開違規行為等語，非無可採。此外，復
    查無其他積極證據足以證明受處分人即為上開違規行為之駕
    駛人，原處分機關未予詳查，遽對受處分人為上開裁處，即
    難認為允當，受處分人之異議為有理由，自應由本院將原處
    分撤銷，諭知受處分人不罰，以期適法。
據上論斷，應依道路交通案件處理辦法第二十條前段，裁定如主
文。
中　　華　　民　　國　九十六　年 　十二   月　二十一  日
                          臺灣臺北地方法院交通法庭
                              法      官  孫萍萍
上正本證明與原本無異。
如不服本裁定應於送達後五日內向本院提出抗告狀。
                              書  記  官  張汝琪
中　　華　　民　　國　九十六　年 　十二   月　二十一  日
